臺灣高雄地方法院刑事判決　　　　　 100年度審易字第2366號
公　訴　人　臺灣高雄地方法院檢察署檢察官
被　　　告　李春富
　　　　　　李孝忠
上列被告等因竊盜案件，經檢察官提起公訴（100年度偵字第173
09號），本院判決如下：
    主  文
李春富共同犯攜帶兇器竊盜罪，累犯，處有期徒刑壹年，扣案之
手套貳雙、老虎鉗、鐮刀、大型美工刀各壹把，均沒收。
李孝忠共同犯攜帶兇器竊盜罪，處有期徒刑壹年，扣案之手套貳
雙、老虎鉗、鐮刀、大型美工刀各壹把，均沒收。
    事  實
一、李春富前因施用毒品案件，經本院以民國93年度訴字第492
    號判決判處有期徒刑1 年1 月、8 月，應執行有期徒刑1 年
    8 月。上訴後，經臺灣高等法院高雄分院以93年度上訴字第
    556 號判決駁回上訴，而告確定。另因贓物案件，經本院以
    93年度簡字第3852號判決判處拘役30日確定。復因施用毒品
    案件，經本院以93年度訴字第3274號判決判處有期徒刑1 年
    確定。又因施用毒品案件，經本院以93年度易字第1799號判
    決判處有期徒刑10月，上訴後，旋撤回上訴，而告確定。再
    因竊盜案件，經本院以94年度易字第302 號判決判處有期徒
    刑4 月確定。前揭經判處有期徒刑4 月、1 年、10月部分，
    經本院以96年度聲減字第3064號裁定減為有期徒刑2 月、6
    月、5 月，定應執行刑有期徒刑1 年確定。上開各罪所處之
    刑接續執行，於96年9 月28日縮刑期滿執行完畢，翌日出監
    。仍不知警惕，與李孝忠共同基於意圖為自己不法所有之犯
    意聯絡，於100 年6 月2 日14時許，由李春富攜帶客觀上足
    以對人之生命、身體及安全構成威脅之老虎鉗、鐮刀、大型
    美工刀各1 把及作案手套2 雙，共同至高雄市旗山區旗尾山
    登山步道270 公尺處，由其2 人輪流持老虎鉗等工具剪斷高
    雄市旗山區○○設○○路燈電線之方式，竊得電線共12.2公
    斤，得手後欲離去時，為員警當場查獲，並扣得李春富所有
    供竊盜所用之前揭工具及手套。
二、案經高雄市政府警察局旗山分局移送臺灣高雄地方法院檢察
    署檢察官偵查起訴。
    理  由
一、本件被告李春富、李孝忠所犯係死刑、無期徒刑、最輕本刑
    為3 年以上有期徒刑以外之罪，其等於審理中就被訴事實為
    有罪之陳述，經本院告知簡式審判程序之旨，並聽取檢察官
    及被告之意見後，裁定進行簡式審判程序，合先敘明。
二、上開事實，業據被告李春富於警詢、偵查及本院審理中；被
    告李孝忠本院審理中坦承不諱，核與證人蕭見益於警詢時證
    述之情節相符。此外，並有高雄市政府警察局旗山分局扣押
    筆錄、扣押物品目錄表、扣押物品收據各、贓物認領保管單
    、查證照片在卷及老虎鉗、鐮刀、大型美工刀各1 支、手套
    2 雙扣案可佐，足認被告等自白均與事實相符。從而，本件
    事證明確，被告等之犯行堪以認定，應依法論科。
三、按刑法第321 條第1 項第3 款之攜帶兇器竊盜罪，係以行為
    人攜帶兇器竊盜為其加重條件，此所謂之兇器，其種類並無
    限制，凡客觀上足以對人之生命、身體、安全構成威脅，具
    有危險性之兇器均屬之，且祇須行竊時攜帶此種具有危險性
    之兇器為已足，並不以攜帶之初有行兇之意圖為必要（最高
    法院79年臺上字第5253號判例可資參照）。查被告李春富攜
    帶之老虎鉗、鐮刀、大型美工刀，均屬金屬材質，且質地堅
    硬，足以剪斷電線，若持之加以揮打，客觀上顯然足以對人
    之生命、身體、安全構成威脅，具有危險性，均應屬兇器無
    誤。是核被告2 人所為，均係犯刑法第321 條第1 項第3 款
    之攜帶兇器竊盜罪。被告2 人有犯意聯絡、行為分擔，為共
    同正犯。另被告李春富有如事實欄所載之前科紀錄，有臺灣
    高等法院被告前案紀錄表可佐，其受有期徒刑之執行完畢後
    ，5 年內故意再犯本件有期徒刑以上之罪，為累犯，應依刑
    法第47條第1 項規定，加重其刑。另被告李孝忠固曾因施用
    毒品案件，經本院以96年度訴字第297 號判決判處有期徒刑
    8 月、4 月，應執行有期徒刑11月確定。另因竊盜案件，經
    本院以96年度易字第1523號判決判處有期徒刑6 月確定。上
    開各罪所處之刑，嗣經本院以96年度聲減字第7865號裁定減
    為有期徒刑4 月、2 月、3 月，應執行有期徒刑8 月確定，
    於97年1 月15日出監。然被告另因詐欺案件，經本院以99年
    度審易字第3068號判決判處有期徒刑2 月確定。上開各罪所
    處之刑，經本院以100 年度聲字第823 號裁定應執行有期徒
    刑10月確定，於100 年8 月15日執行完畢，翌日出監之事實
    ，有臺灣高等法院被告前案紀錄表、在監在押全國紀錄表可
    參，被告李孝忠既在前案執行完畢前犯本罪，自不構成累犯
    ，檢察官認其構成累犯，尚有誤會，附此敘明。爰審酌被告
    2 人均有竊盜前科，素行不佳，此有上開前案紀錄表可參，
    為獲取所需，率爾竊取他人之電線，行為實屬不該，惟考以
    被告李春富始終坦承犯行，態度尚佳，被告李孝忠於本院審
    理中終能坦承犯行，態度尚可，所竊電線已發還被害人高雄
    市旗山區公所領回，所生危害稍有減輕等一切情狀，分別量
    處如主文所示之刑，以資懲儆。扣案之手套2 雙、老虎鉗、
    鐮刀、大型美工刀各1 把，為被告李春富所有，且供被告2
    人犯本件竊盜犯行所用之物，業經被告2 人供承在卷，爰依
    刑法第38條第1 項第2 款規定及及本於共犯責任共同理論，
    分別宣告沒收。
據上論斷，應依刑事訴訟法273 條之1 第1 項、第284 條之1 、
第299 條第1 項前段，刑法第28條、第321 條第1 項第3 款、第
47條第1 項、第38條第1 項第2 款，判決如主文。
本案經王兆琳到庭執行職務
中    華    民    國   100    年    8     月    31    日
                  刑事第十庭    法  官  方錦源
以上正本證明與原本無異。
如不服本判決應於收受判決後10日內向本院提出上訴書狀，並應
敘述具體理由。其未敘述上訴理由者，應於上訴期間屆滿後20日
內向本院補提理由書(均須按他造當事人之人數附繕本)「切勿逕
送上級法院」。
中    華    民    國   100    年    9     月    1     日
                                書記官  冒佩妤
附錄本案論罪法條：
刑法第321 條第1 項第3 款
犯竊盜罪而有下列情形之一者，處6 月以上、5 年以下有期徒刑
，得併科新臺幣十萬元以下罰金：
三攜帶兇器而犯之者。